【裁判字號】    89,簡上,198
【裁判日期】    890223
【裁判案由】    賭博
【裁判全文】
臺灣板橋地方法院刑事判決                        八十九年度簡上字第一九八號
    公 訴 人  臺灣板橋地方法院檢察署檢察官
    上訴人即
    被    告  丁○○
右列被告因賭博案件，不服中華民國八十九年二月二十三日，本院板橋簡易庭八十八
年度板簡字第一六八二號第一審判決（聲請簡易判決處刑案號：台灣板橋地方法院檢
察署八十八年度偵字第二三六七六號）提起上訴，本院管轄第二審之合議庭判決如左
：
    主  文
原判決撤銷。
丁○○意圖營利聚眾賭博，處有期徒刑陸月，併科罰金參萬元，有期徒刑部分如易科
罰金、罰金部分如易服勞役，均以佰元折算壹日。扣案抽頭金新臺幣陸佰元、四色
牌拾貳付、賭資新臺幣柒萬捌仟壹佰伍拾元沒收。
    事  實
一、丁○○於民國八十八年十月二十二日下午二時許，向黃吳阿呅借得位於臺北縣板
    橋市○○路十四號旁，公眾得出入之停車場內鐵皮車庫，而供給此鐵皮車庫，以
    糾集有賭博犯意之戊○○、己○○、乙○○、甲○○、丙○○等人，在內賭玩四
    色牌，並互約以每把新臺幣（以下同）二百元，若有中花者再加五十元，每局之
    贏家須由丁○○抽得五十元。嗣於同日下午五時十分許，為警當場查獲，並扣得
    賭資七萬八千一百五十元、抽頭金六百元、四色牌十二付等物。
二、案經臺北縣警察局海山分局報請臺灣板橋地方法院檢察署檢察官偵查後聲請簡易
    判決處刑。
    理  由
一、訊據被告丁○○固坦承有賭博犯行，惟矢口否認有任何意圖營利聚眾賭博或意圖
    營利供給賭博場所之犯行，辯稱：伊進去該車庫時，見到有人賭博，伊僅在一旁
    觀看，後來因為有一賭客辛○○起身欲上廁所，由伊代玩，至於扣自伊身上之六
    百元，係其他賭客湊出，由伊買便當之費用，伊並無抽頭營利；警訊筆錄所載內
    容伊不知情，是警察自己寫的云云。經查：被告於警、偵訊中均已供承其供給賭
    博場所邀集他人以四色牌對賭，並從中每局抽取五十元等情明確，核與同案被告
    戊○○、乙○○、甲○○、丙○○、黃吳阿呅、證人辛○○、庚○○、林榮和等
    人於警、偵訊中所述相符。而觀諸被告丁○○於偵訊中明白供稱：車庫是黃吳阿
    呅的，伊於八十八年十月二十二日下午二時開始賭博，胡牌的人要拿出五十元，
    共有六百元等語（見臺灣板橋地方法院檢察署八十八年十月二十三日偵訊筆錄）
    ，茍被告未曾供給場所聚眾賭博，僅於後來才參加，而下場剛玩一把即為警查獲
    ，對之前其他人如何賭博並不知情，則其又如何能於偵查中，向檢察官詳細描述
    當時賭博之起始時間？且被告辯稱對於警訊內容並不知情，是警察自己寫的云云
    ，則其於偵訊中所陳述抽頭之方式，為何恰與警訊中所陳述相符？足見其所辯警
    訊筆錄中所載不實云云，僅係卸責之詞，並不足採。再查：乙○○、甲○○雖於
    本院中為有利被告之供述，惟乙○○陳稱：當時有六個人在玩，丁○○後來才與
    他朋友進來說要找人，而恰有一位謝姓賭客要上廁所，由丁○○替他玩牌，並沒
    有任何人抽頭，扣案六百元是賭客各出一百元做為買便當之費用等語；甲○○則
    證稱：當時有五人在玩牌，後來丁○○才進來，他並沒有玩牌，而抽頭金六百元
    是每次胡牌的人抽出五十元而來等語（均見本院八十九年十一月二十一日訊問筆
    錄），核乙○○欲表示被告丁○○僅有下場賭博並未抽頭，甲○○則表示丁○○
    根本沒有下場賭博，所述雖均有利於被告，然二人所述之情節則多有矛盾，顯係
    曲意迴護被告之言，不足採信。而證人庚○○於警訊時供稱：伊與林榮和進去取
    車，看見丁○○等人在賭博，辛○○則在旁觀賭，有無抽頭伊不清楚等語，核與
    林榮和、辛○○警訊中所述相符，應屬實在；雖庚○○於於本院訊問中翻稱：當
    時伊與丁○○進去找人，洽辛○○起身上廁所，由丁○○下場代玩，六百元是賭
    客各拿一百元請丁○○代買便當等語（見本院九十年三月七日訊問筆錄），惟以
    其於警訊及本院訊問中所述互予參核，其於警訊中尚供稱不知扣案抽頭金六百元
    如何而來，至本院訊問時竟能供稱六百元係由賭客六人所湊出等語，顯與常理不
    符，足見其於本院訊問中所述多有匿飾附合之處，自難採信。至於辛○○於本院
    訊問時稱伊有賭博，丁○○只是代玩一把云云（見本院九十年三月七日訊問筆錄
    ），雖與被告所辯相符，然查：辛○○則於警、偵訊中均堅決否認有參與賭博，
    與其他共同被告所述相符，且被告丁○○於偵訊中亦未曾辯稱是代辛○○玩牌，
    及至辛○○獲檢察官不起訴處分後，丁○○乃於本院翻稱係代辛○○玩牌，辛○○則附合其意於本院中更為有利被告丁○○之陳述，自亦不足採信。是綜上所述
    ，被告丁○○既能於偵查中陳述其供給賭博場所、聚眾賭博並從中抽頭取利之情
    節明確，且本件係經警察據報到場查獲，並繪有現場平面圖以詳錄各賭客之位置
    、抽頭金置放位置、並攝有照片十一禎為佐，且查獲當時情形除實錄於現場紀錄
    表供被告確認簽捺外，並扣得四色牌十二付、賭資七萬八千一百五十元、抽頭金
    六百元等為證，堪認被告於偵查中所為自白之情節與事實相符，是本件事證明確
    ，應依法論處。
二、查被告提供其所借得之上揭公眾得出入之停車場車庫，聚集不特定多數人在內賭
    博財物，且除親自參與對賭外，並從中抽頭取利，核其所為，分別係犯刑法第二
    百六十六條第一項之賭博罪、第二百六十八條前段之意圖營利供給賭博場所罪、
    及第二百六十八條後段之意圖營利聚眾賭博罪，被告所犯三罪間，有方法結果之
    牽連關係，應依法定刑度及情節，從一較重之意圖營利聚眾賭博罪處斷。原審判
    決僅就被告所涉意圖營利供給賭博場所罪論處，容有未洽；又被告行為後，刑法
    第四十一條業於九十年一月四日修正為「犯最重本刑為五年以下有期徒刑以下之
    刑之罪，而受六月以下有期徒刑或拘役之宣告，因身體、教育、職業、家庭之關
    係或其他正當事由，執行顯有困難者，得以一元以上三元以下折算一日，易科罰
    金。但確因不執行所宣告之刑，難收矯正之效，或難以維持法秩序者，不在此限
    。」「併合處罰之數罪，均有前項情形，其應執行之刑逾六月者，亦同。」並於
    同年月十日公布施行，於同年月十二日生效，比較新舊法之規定，變更後之新法
    對被告並無不利，依刑法第二條第一項前段之規定，應適用裁判時之新法，原審
    就此亦未及比較而適用新法規定。是上訴人所述之上訴意旨雖屬無據，但原審判
    決未論及被告所犯刑法第二百六十八條後段罪行，而以情節較輕之刑法第二百六
    十八條前段論斷被告犯行，復未及比較適用新法諭知易科罰金折算標準，不無可
    議之處，爰將原審判決撤銷，改依情節較重之刑法第二百六十八條後段論科，且
    審酌被告犯罪後仍不知悔改、竟圖矯飾，惟其犯罪之動機單純，所生危害尚非重
    大，再衡其犯罪手段、所得財物等一切情狀，改判如主文所示之刑。其受宣告有
    期徒刑部分，並依修正後刑法第四十一條諭知易科罰金之折算標準；其所受罰金
    刑宣告部分，則依刑法第四十二條諭知其易服勞役之折算標準。扣案四色牌十二
    付，為當場賭博之器具；扣得之賭資七萬八千一百五十元，為賭檯上之財物，故
    不問屬犯人與否，應依刑法第二百六十六條第二項宣告沒收；扣案抽頭金六百元
    ，為被告因犯罪所得之物，應依刑法第三十八條第一項第三款宣告沒收。
據上論斷，應依刑事訴訟法第四百五十五條之一第三項、第三百六十九條第一項前段
、第三百六十四條、第二百九十九條第一項前段，刑法第二條第一項前段、第二百六
十六條第一項前段、第二項、第二百六十八條、第五十五條、第四十一條第一項前段
、第四十二條第二項、第三十八條第一項第三款，罰金罰鍰提高標準條例第一條前段
、第二條，判決如主文。
本案經檢察官李嘉明到庭執行職務。
中      華      民      國      九十      年      四      月    二十    日
                                  臺灣板橋地方法院刑事第六庭
                                      審判長法  官    張谷輔
                                            法  官    朱耀平
                                            法  官    林漢強
右正本證明與原本無異。
不得上訴。
                                            書記官    黃大千
中      華      民      國      九十      年      四      月    二十    日


司法院資訊處製作；財團法人民間司法改革基金會備份。
